臺灣臺北地方法院民事裁定
111年度北簡字第12703號
原      告  邱仁鴻  
            邱運輸  
上列原告與被告愛馬仕大廈管理委員會、愛馬仕大廈全體區分所
有權人間請求侵權行為損害賠償事件，本院裁定如下：
　　主      文
原告應於本裁定送達後十日內，補正被告愛馬仕大廈管理委員會
之備查資料、組織報備證明、最新主委當選證明及其戶籍謄本（
記事欄勿省略）及被告愛馬仕大廈全體區分所有權人之姓名、
住所或居所，並附其所有建物之建物第一類謄本、戶籍謄本（記
事欄勿省略）陳報本院，暨補正據以對被告愛馬仕大廈全體區分
所有權人請求之具體原因事實及相關證據資料，並依被告人數提
供補正後之書狀繕本，逾期不補正，即裁定駁回本件訴訟。
　　理    由
一、按：「當事人書狀，除別有規定外，應記載下列各款事項：
    一、當事人姓名及住所或居所；當事人為法人、其他團體或
    機關者，其名稱及公務所、事務所或營業所。二、有法定代
    理人、訴訟代理人者，其姓名、住所或居所，及法定代理人
    與當事人之關係。三、訴訟事件。四、應為之聲明或陳述。
    五、供證明或釋明用之證據。六、附屬文件及其件數。七、
    法院。八、年、月、日。」，民事訴訟法第116條第1項定有
    明文。又起訴，應以訴狀表明當事人及法定代理人、訴訟標
    的及其原因事實以及應受判決事項之聲明；原告之訴，有起
    訴不合程式或不備其他要件者，法院應以裁定駁回之。但其
    情形可以補正者，審判長應定期間先命補正；民事訴訟法第
     244條第1項、第249條第1項第6款分別定有明文。另按原告
    之訴，起訴基於惡意、不當目的或有重大過失，且事實上或
    法律上之主張欠缺合理依據者，法院應以裁定駁回之；原告
    之訴，依其所訴之事實，在法律上顯無理由，法院得不經言
    詞辯論，逕以判決駁回之。但其情形可以補正者，審判長應
    定期間先命補正；簡易訴訟程序，除本章別有規定外，仍適
    用第1章通常訴訟程序之規定，民事訴訟法第249條第1項第8
    款、第2項第2款、第436條第2項亦有明文
二、經查，上列原告與被告間請求給付管理費事件，雖以「愛馬
    仕大廈管理委員會、愛馬仕大廈全體區分所有權人」為被告
    ，惟未提出如主文所示之各項文件，致本院無從確定「愛馬
    仕大廈管理委員會、愛馬仕大廈全體區分所有權人」之當事
    人能力及愛馬仕大廈全體區分所有權人之姓名及住居所為何
    ，是原告之起訴核與前開應備程式不合，應予補正；又原告
    未於起訴狀敘明被告愛馬仕大廈全體區分所有權人對原告有
    何侵權行為，且原告有何權利受被告侵害，並致其受有何損
    害及其請求賠償每日1000元之具體項目內容與計算式為何等
    原因事實，是原告起訴程式未見合法，且依原告於訴狀內記
    載之事實觀之，在法律上顯然不能獲得勝訴判決，茲依民事
    訴訟法第249條第1項但書之規定，限原告於本裁定送達後10
    日內補正主文所示事項，逾期未補正，即駁回其訴。
三、依民事訴訟法第249條第1項、第2項裁定如主文。
中　　華　　民　　國　　111 　年　　9 　　月　　6　　日
  　　　　　　　　臺灣臺北地方法院臺北簡易庭　　　　　　
　　　　　　　　　　　　　　　法  官　李宜娟
以上為正本係照原本作成。
本裁定不得抗告。
中　　華　　民　　國　　111 　年　　9 　　月　　6 　　日
　　　　　 　　　　　　　　　 書記官  官逸嫻